pt-BR: Câmeras e óptica > Câmeras > Câmeras de filme: Câmeras de filme compactas; Câmeras de filme instantâneas; Câmeras de filme de grande formato; Câmeras de filme de médio formato; Câmeras de filme com telêmetro; Câmeras de filme SLR
hu: Fényképezőgépek és optikák > Fényképezőgépek > Filmes fényképezőgépek: Kompakt filmes fényképezőgépek; Azonnali filmes fényképezőgépek; Nagy formátumú filmes fényképezőgépek; Közepes formátumú filmes fényképezőgépek; Távolságmérő filmes fényképezőgépek; SLR filmes fényképezőgépek
nl: Camera's en optiek > Camera's > Filmcamera's: Compactfilmcamera's; Instantfilmcamera's; Filmcamera's van groot formaat; Filmcamera's van middenformaat; Afstandsmeterfilmcamera's; SLR-filmcamera's
zh-TW: 相機和光學元件 > 相機 > 膠捲相機: 隨身膠捲相機; 拍立得膠捲相機; 大畫幅底片相機; 中畫幅底片相機; 測距底片相機; 單眼底片相機
zh-CN: 相机与光学器件 > 相机 > 胶片相机: 紧凑型胶片相机; 即时胶片相机; 大画幅胶片相机; 中画幅胶片相机; 测距胶片相机; 单反胶片相机
ru: Камеры и оптика > Камеры > Пленочные камеры: Компактные пленочные камеры; Пленочные камеры моментальной печати; Широкоформатные пленочные камеры; Среднеформатные пленочные камеры; Дальномерные пленочные камеры; Пленочные зеркальные камеры
en: Cameras & Optics > Cameras > Film Cameras: Compact Film Cameras; Instant Film Cameras; Large Format Film Cameras; Medium Format Film Cameras; Rangefinder Film Cameras; SLR Film Cameras
fi: Kamerat ja optiikka > Kamerat > Filmikamerat: Kompaktifilmikamerat; Pikafilmikamerat; Suuren kuvamuodon filmikamerat; Keskikokoisen kuvamuodon filmikamerat; Etäisyysetsimelliset filmikamerat; SLR-filmikamerat
nb: Kameraer og optikk > Kameraer > Filmkameraer: Kompaktkameraer med film; Kameraer med instant film; Kameraer med storformatfilm; Kameraer med mellomformatfilm; Kameraer med avstandsmåler og film; SLR-kameraer med film
it: Fotocamere/dispositivi ottici > Foto/videocamere > Macchine fotografiche a rullino: Fotocamere a pellicola compatte; Fotocamere a pellicola istantanea; Fotocamere a pellicola di grande formato; Fotocamere a pellicola di medio formato; Fotocamere a pellicola a telemetro; Fotocamere reflex a pellicola
ja: カメラ・光学機器 > カメラ > フィルムカメラ: コンパクトフィルムカメラ; インスタントフィルムカメラ; 大判フィルムカメラ; 中判フィルムカメラ; レンジファインダーフィルムカメラ; 一眼レフフィルムカメラ
es: Cámaras y ópticas > Cámaras > Cámaras de cine: Cámaras de película compactas; Cámaras de película instantánea; Cámaras de película de gran formato; Cámaras de película de formato medio; Cámaras de película con telémetro; Cámaras de película SLR
fr: Appareils photo, caméras et instruments d’optique > Appareils photo et caméras > Appareils photo argentiques: Appareils photo argentiques compacts; Appareils photo argentiques instantanés; Appareils photo argentiques grand format; Appareils photo argentiques format moyen; Appareils photo argentiques télémétriques; Appareils photo argentiques SLR
bg-BG: Фотоапарати и оптика > Фотоапарати > Филмови фотоапарати: Компактни филмови фотоапарати; Филмови фотоапарати за моментни снимки; Широкоформатни филмови фотоапарати; Средноформатни филмови фотоапарати; Далекомерни филмови фотоапарати; Огледално-рефлексни филмови фотоапарати (SLR)
ko: 카메라/광학 기기 > 카메라 > 필름 카메라: 콤팩트 필름 카메라; 즉석 필름 카메라; 라지 포맷 필름 카메라; 미디엄 포맷 필름 카메라; 거리 측정 필름 카메라; SLR 필름 카메라
sv: Kameror och optik > Kameror > Filmkameror: Kompaktfilmskameror; Snabbfilmskameror; Storformatsfilmkameror; Mediumformatsfilmkameror; Avståndsmätarfilmkameror; SLR-filmkameror
pt-PT: Câmaras e ótica > Câmaras > Câmara de película: Câmaras de filmar compactas; Câmaras de filmar instantâneas; Câmaras de filmar de grande formato; Câmaras de filmar de médio formato; Câmaras de filmar com telémetro; Câmaras de filmar SLR
cs: Foto, video a optika > Fotoaparáty a kamery > Klasické fotoaparáty: Kompaktní fotoaparáty na film; Instantní fotoaparáty na film; Velkoformátové fotoaparáty na film; Středoformátové fotoaparáty na film; Dálkoměrné fotoaparáty na film; Zrcadlovky na film
lt-LT: Fotoaparatai ir optika > Fotoaparatai > Juostiniai fotoaparatai: Kompaktiški juostiniai fotoaparatai; Momentiniai juostiniai fotoaparatai; Didelio formato juostiniai fotoaparatai; Vidutinio formato juostiniai fotoaparatai; Juostiniai fotoaparatai su tolimačiu; SLR juostiniai fotoaparatai
vi: Máy ảnh & Quang học > Máy ảnh > Máy ảnh phim: Máy ảnh phim nhỏ gọn; Máy ảnh phim lấy ngay; Máy ảnh phim khổ lớn; Máy ảnh phim khổ trung bình; Máy ảnh phim định tầm; Máy ảnh phim SLR
th: กล้องและออปติก > กล้อง > กล้องฟิล์ม: กล้องฟิล์มคอมแพค; กล้องฟิล์มอินสแตนท์; กล้องฟิล์มขนาดใหญ่; กล้องฟิล์มขนาดกลาง; กล้องฟิล์มวัดระยะ; กล้องฟิล์ม SLR
sl-SI: Fotoaparati in optika > Fotoaparati > Filmski fotoaparati: Kompaktni filmski fotoaparati; Instantni fotoaparati; Filmski fotoaparati velikega formata; Filmski fotoaparati srednjega formata; Filmske kamere z daljinomerom; Zrcalnorefleksni fotoaparati
ro-RO: Aparate foto și componente optice > Aparate foto > Aparate foto cu film: Aparate foto compacte cu film; Aparate foto instantanee cu film; Aparate foto cu film cu format mare; Aparate foto cu film cu format mediu; Aparate foto cu telemetru cu film; Aparate foto SLR cu film
pl: Aparaty, kamery i przyrządy optyczne > Aparaty i kamery > Aparaty i kamery analogowe: Kompaktowe kamery filmowe; Aparaty na film natychmiastowy; Wielkoformatowe kamery filmowe; Kamery filmowe średniego formatu; Kamery filmowe z dalmierzem; Kamery filmowe SLR
sk-SK: Fotoaparáty a optické zariadenia > Fotoaparáty > Filmové kamery: Kompaktné filmové kamery; Okamžité filmové kamery; Veľkoformátové filmové kamery; Stredoformátové filmové kamery; Filmové kamery s diaľkomerom; Filmové zrkadlovky
tr: Kameralar ve Optik Malzemeler > Fotoğraf Makineleri > Film Kameraları: Kompakt Film Kameraları; Hızlı Film Kameraları; Geniş Format Filmli Kameralar; Orta Format Filmli Kameralar; Uzaklık Ölçer Filmli Kameralar; SLR Filmli Kameralar
el: Κάμερες & οπτικά συστήματα > Κάμερες > Κινηματογραφικές κάμερες: Συμπαγείς κινηματογραφικές κάμερες; Στιγμιαίες κινηματογραφικές κάμερες; Κινηματογραφικές κάμερες μεγάλου φορμά; Κινηματογραφικές κάμερες μεσαίου φορμά; Κινηματογραφικές κάμερες Rangefinder; Κινηματογραφικές κάμερες SLR
de: Kameras & Optik > Kameras > Analogkameras: Kompakte Filmkameras; Sofortbildkameras; Großformat-Filmkameras; Mittelformat-Filmkameras; Filmkameras mit Entfernungsmesser; Spiegelreflexkameras
hr-HR: Fotoaparati i optika > Fotoaparati > Analogni fotoaparati: Kompaktni analogni fotoaparati; Instant fotoaparati; Analogni fotoaparati velikih formata; Analogni fotoaparati srednjih formata; Analogni fotoaparati s daljinomjerom; SLR analogni fotoaparati
da: Kameraer og optik > Kameraer > Filmkameraer: Kompakt filmkameraer; Instant-filmkameraer; Filmkameraer i stort format; Filmkameraer i mellemformat; Filmkameraer med afstandsmåler; SLR-filmkameraer